臺灣高等法院刑事裁定　　　　　　　　 94年度聲再字第207號
　　再審聲請人
　　即受判決人　甲○○
上列聲請人因詐欺案件，對於本院93年度上易字第243號，中華
民國93年4月13日第二審確定判決（臺灣板橋地方法院91年度易
字第2269號，起訴案號：臺灣板橋地方法院檢察署90年度偵字第
17755號），聲請再審，本院裁定如下：
    主  文
再審之聲請駁回。
    理  由
一、聲請意旨略以：（一）原判決所憑之證物已證明其偽造或變
    造：原判決第11頁第7行記載，被告邱相堯與甲○○於吳文
    耀之感訓案件遭本院裁定駁回抗告（90年1月9日）後之90年
    1月19日，由甲○○以記者身份，另以不知情之立法委員王
    雪峰為介紹人之名義，共同至臺灣臺北看守所申請接見吳文
    耀，面會時並與吳文耀商談交保等情，此有臺灣臺北看守所
    91年2月4日北所戒字第0910006820號函檢送之90年1月19日
    增加接見申請單及面會談話內容摘要附卷為憑（見偵查卷
    105、107、122至123頁）。惟查，接見提領清單上係記載「
    3147吳文耀拒見」，既然聲請人和邱相堯跟吳文耀沒有見面
    ，怎麼會有「面會談話內容摘要」？更證明91年2月4日北所
    戒字第0910006820號函是不實的，再者90年1 月19日戒護課
    長之官章竟有以鉛字筆於日期處加以塗改，顯為「移花接木
    」栽贓予被告甲○○，另增加接見申請單，甲○○與吳文耀
    非親戚，介紹人王雪峰亦非被告甲○○所填寫，既非甲○○
    所書寫，也非甲○○之授意，則用「51歲的」甲○○「記者
    」去施壓北所是法官「幻想編造的」。（二）原判決所憑證
    人吳照之證言，由以下之說明可證明證人吳照之證言係虛偽
    ：證人吳照於90年9月19日下午3時30分於新竹調查站證述，
    甲○○義助吳家變故收據係我簽收的，我記得當時他是分次
    拿錢給我，後來請我簽立他事先寫好的收據，表示要用來向
    邱相堯追討的憑證，我才簽立這份收據。可證被告甲○○義
    助吳照金錢是真的，目的是將來向邱相堯追討的憑證，可見
    被告甲○○沒拿過吳家的錢，惟嗣後證人吳照於91年5月21
    日下午4時20分於新竹調查站改稱，原來我簽名時，上面只
    寫金額，他說收錢時要有憑證，才能跟邱拿錢，那些字是他
    自己填上去的，我都不知道，否則我不會簽名。參照該收據
    原稿，並無可能事後添加字句，顯見證人吳照所言係屬虛偽
    。又證人吳照在高院吳文耀流氓案當庭在高院簽邱群傑律師
    委任狀，事後竟不承認，明顯係作偽證。（三）吳國立與邱
    相堯交不出原告陳景怡與王譯謙之錯誤指證證明書，蔡經柏
    律師遂不再接受委任，退還十萬元給我，我再還給邱相堯。
    （四）於臺北縣樹林市風櫃茶藝館對質時，吳文耀家屬並未
    要求聲請人就邱相堯開立之商業本票加以背書，足見聲請人
    從未向吳文耀家屬詐得現金或支票，此均係邱相堯假藉聲請
    人名義向吳文耀家人詐財。（五）本院93年度上易字第243
    號判決內容，與臺灣板橋地方法院91年度易字第2269號判決
    內容完全雷同，本院未就證據及事實詳為調查。（六）又科
    刑判決所認定之事實，與所採之證據，不相適合，即屬證據
    之理由矛盾，其判決當然為違背法令。本件檢察官僅訊問一
    次，即依照吳國立、吳照之片面之詞提起公訴，顯見起訴有
    失公正。法院竟依該有瑕疵之起訴而誤判，判決顯有違背法
    令。（七）依下列事證可證檢察官違法取供：1.利誘遭羈押
    之邱相堯，叫他只要把整個事情推給甲○○，邱相堯可立即
    釋放。2.傳訊證人曹俊德亦用同樣手段非法誘利證人栽誣甲
    ○○。3.非法限制聲請人出境，沒有任何書函通知，使聲請
    人在中正機場被羞辱。4.非法搜索。5.調查不實，使用錯誤
    證據，非法起訴，使聲請人遭誤判。（八）證人在司法警察
    調查時的筆錄屬於傳聞證據，原則上不具證據能力，原判決
    竟將此當作判決之唯一依據，原判決顯已違背法令。（九）
    按有罪之判決書，應於理由欄內記載，對於被告有利之證據
    不採納者其理由，刑事訴訟法第310條第2款有明文規定。原
    判決竟以聲請人所為已超出一般人關心被告家屬程度為理由
    ，判決聲請人有罪，對於證人曹俊德及被告邱相堯有利聲請
    人之證詞，未予採納亦未說明不予採納之理由依據，對於被
    告有利之證據未詳加調查，有判決違背法令之情形。爰依刑
    事訴訟法第420條規定，提起再審之聲請。
二、按有罪之判決確定後，有左列情形之一者，為受判決人之利
    益，得聲請再審︰一、原判決所憑之證物已證明其為偽造或
    變造者。二、原判決所憑之證言、鑑定或通譯已證明其為虛
    偽者。三、受有罪判決之人，已證明其係被誣告者。四、原
    判決所憑之通常法院或特別法院之裁判已經確定裁判變更者
    。五、參與原判決或前審判決或判決前所行調查之法官，或
    參與偵查或起訴之檢察官，因該案件犯職務上之罪已經證明
    者，或因該案件違法失職已受懲戒處分，足以影響原判決者
    。六、因發現確實之新證據，足認受有罪判決之人應受無罪
    、免訴、免刑或輕於原判決所認罪名之判決者。前項第一款
    至第三款及第五款情形之證明，以經判決確定，或其刑事訴
    訟不能開始或續行非因證據不足者為限，得聲請再審。
三、經查：
（一）聲請人上開聲請意旨（三）、（七），均未載明係依刑事
      訴訟法第420條第1項所定各款之再審事由，與刑事訴訟法
      規定之再審要件不符。再聲請意旨（六）、（八）、（九
      ），固有記載原確定判決違背法令，惟此乃原確定判決有
      無非常上訴之事由，聲請人據以聲請再審，為無理由。
（二）聲請人上開聲請意旨（四）、（五）均屬就原確定判決認
      定事實、證據取捨加以爭執，核與刑事訴訟法第420條所
      列再審事由，無一相符，聲請人據以聲請再審，亦無理由
      。
（三）聲請人上開聲請意旨（一）、（二）稱原判決所憑之證物
      及證言係偽造或虛偽，然其並未提出該證言及證物業經法
      院判決確定為偽造或虛偽之證明，僅自行就證物及證言之
      證據能力加以認定，惟就證物及證言之是否偽造或虛偽既
      無法院之確定判決為據，即與前揭刑事訴訟法第420條第2
      項所定情形不符，揆諸前開說明，聲請人本件再審之聲請
      ，即難謂有據，其聲請為無理由，應予駁回。
據上論斷，應依刑事訴訟法第434條第1項，裁定如主文。
中　　華　　民　　國　　94　　年　　6　　月　　 29　　日
                  刑事第19庭審判長法  官  葉騰瑞
                                  法  官  劉壽嵩
                                  法  官  莊明彰
以上正本證明與原本無異。
不得抗告。
                                  書記官  廖逸柔
中　　華　　民　　國　　94　　年　　6 　　月　　29　　日
